臺灣臺中地方法院刑事判決　　　　　　　105年度訴字第691號

公　訴　人　臺灣臺中地方法院檢察署檢察官
被　　　告　黃俊毓



被　　　告　藍佑鈞



被　　　告　曾聖傑




上列被告等因詐欺案件，經檢察官提起公訴（104 年度少連偵字
第93號），本院判決如下：
    主    文
黃俊毓犯如附表二編號1 至2 、4 至12所示各罪，各處如附表二
編號1 至2 、4 至12所示之刑（含主刑及沒收），主刑部分應執
行有期徒刑貳年。
藍佑鈞成年人與少年共同犯三人以上詐欺取財罪，處有期徒刑壹
年肆月。又三人以上共同犯詐欺取財未遂罪，處有期徒刑捌月。
應執行有期徒刑壹年拾月。
曾聖傑三人以上共同犯詐欺取財未遂罪，處有期徒刑拾月。
    犯罪事實
一、黃俊毓（綽號「阿水」、「水哥」）曾於民國96年間，因竊
    盜罪，經臺灣高等法院高雄分院以97年度上易字第525 號判
    處有期徒刑8 月確定，及經臺灣高雄地方法院以97年度審易
    字第1004號判決處有期徒刑8 月確定，前開2 案經裁定應執
    行刑有期徒刑1 年2 月確定，於99年10月21日徒刑執行完畢
    。詎猶不知悔改，於103 年8 月間，透過友人王彥凱介紹，
    加入真實姓名年籍不詳綽號「王ㄟ」之成年男子所屬詐欺集
    團，負責提供金融帳戶之金融卡、密碼作為匯款人頭帳戶，
    綽號「王ㄟ」之成年男子則負責詐騙機房、指示匯款及提款
    等相關事宜，並由曾聖傑、藍佑鈞、少年陳○宇（真實名字
    年籍詳卷）及其他真實姓名年籍不詳之人擔任提款車手。黃
    俊毓與所屬詐欺集團成員，基於三人以上共同詐欺取財犯意
    聯絡，意圖為自己不法之所有，於103 年10月底以新臺幣（
    下同）5,000 元代價，將其設於渣打銀行之帳號000-000000
    00000000號帳戶金融卡、密碼等資料出售予綽號「王ㄟ」之
    成年男子，另於附表一所示時、地，向魏榮廷、黃榮斌、王
    諭偉、蔡進丁、陳世雄、曾秀鑾、何錩明（原名：何昌敏）
    、紀金生等人，分別以4,000 元代價收購如附表一所示金融
    帳戶提款卡、密碼等資料後，以每本5,000 元代價出售予綽
    號「王ㄟ」之成年男子統籌運用，抽取佣金1,000 元作為報
    酬。旋該詐欺集團不詳成員即以附表二編號1 、2 、4 至12
    所示詐欺方式，致如附表二編號1 至2 、4 至12所示被害人
    陷於錯誤，而分別匯款至如附表二編號1 至2 、4 至12所示
    黃俊毓提供之人頭帳戶內而既遂共11次（黃俊毓就如附表二
    編號3 所示部分，業經臺灣高等法院臺中分院104 年度上訴
    字第1432號判決確定在案，不在本件起訴範圍）。
二、藍佑鈞與少年陳○宇（另經本院少年法庭裁定交付保護管束
    確定）、真實姓名年籍不詳綽號「大寶」之成年男子與所屬
    詐欺集團，基於三人以上共同詐欺取財之犯意聯絡，意圖為
    自己不法之所有，先由詐欺集團不詳成員以附表二編號3 所
    示詐欺方式，致如附表二編號3 所示被害人李煌星陷於錯誤
    ，而分別匯款至如附表二編號3 所示黃俊毓提供之人頭帳戶
    內，再由綽號「大寶」之成年男子指示藍佑鈞、少年陳○宇
    ，於103 年11月6 日、7 日，至臺中市中區、西區、大里區
    等處ATM ，領取被害人李煌星遭詐騙之部分款項11萬1000元
    。
三、藍佑鈞與曾聖傑、綽號「大寶」之成年男子與所屬詐欺集團
    ，基於三人以上共同詐欺取財之犯意聯絡，意圖為自己不法
    之所有，先由詐欺集團不詳成員以不詳之詐欺方式，致不詳
    之被害人陷於錯誤後，再由綽號「大寶」之成年男子指示藍
    佑鈞、曾聖傑，於104 年1 月9 日，由曾聖傑駕車搭載藍佑
    鈞至南投市○○街000 號郵局，藍佑鈞則下車欲領取不詳被
    害人遭騙之款項，惟因該帳戶遭凍結而未遂。
四、嗣經匿名信件檢附傳單、廣告向臺灣臺中地方法院檢察署檢
    察官檢舉後，經警於104 年3 月31日6 時30分許，循線至黃
    俊毓高雄市○○區○○○路00號住處執行拘提、搜索，扣得
    黃俊毓所有黑色紅米手機1 支（內有0000-000000 號、0000
    -000000 號SIM 卡）、平板電腦1 臺（內有0000-000000 號
    、0000-000000 號SIM 卡）等物，始悉上情。
五、案經臺灣臺中地方法院檢察署檢察官指揮內政部警政署刑事
    警察局、高雄市政府警察局刑事警察大隊報告臺灣臺中地方
    法院檢察署檢察官偵查起訴。
    理    由
一、證據能力部分：
  ■怮鶶Q告以外之人於審判外之陳述，雖不符刑事訴訟法第159
    條之1 至第159 條之4 之規定，然經當事人於審判程序同意
    作為證據，法院審酌該言詞陳述作成時之情況，認為適當者
    ，亦得為證據；當事人、代理人或辯護人於法院調查證據時
    ，知有刑事訴訟法第159 條第1 項不得為證據之情形，而未
    於言詞辯論終結前聲明異議者，視為有前項之同意，刑事訴
    訟法第159 條之5 定有明文。經查，本判決書以下所引用被
    告以外之人於審判外之言詞或書面陳述，對被告黃俊毓、藍
    佑鈞及曾聖傑而言，雖均為前開刑事訴訟法第159 條第1 項
    之傳聞證據，惟被告黃俊毓、藍佑鈞及曾聖傑於本院準備程
    序時均表示同意作為證據（見本院卷第53頁反面、66及118
    頁），而本院審酌上開陳述作成時之情況，並無違法取證之
    瑕疵，揆諸上開規定，應認有證據能力。
  ■豸S傳聞法則乃對於被告以外之人於審判外之言詞或書面陳述
    而為之規範，本案判決以下所引用之非供述證據，無刑事訴
    訟法第159 條第1 項規定傳聞法則之適用，檢察官及被告3
    人均不爭執各該證據之證據能力，且與本案待證事實具有自
    然之關聯性，亦查無依法應排除其證據能力之情形，依法自
    得作為證據。
二、認定犯罪事實所憑證據及理由：
  ■斻鰫韞Кo事實一部分：
  ■茪W開犯罪事實，業經被告黃俊毓於警詢、本院審理時坦承不
    諱（見警卷第23-31 頁、本院卷第36頁反面、52、235 頁反
    面），核與證人即人頭帳戶提供者黃榮斌（見警卷第100-10
    5 頁）、王諭偉（見警卷第67-73 頁）、陳世雄（見警卷第
    131-133 頁）、何錩明（見警卷第124-126 頁）及紀金生（
    見警卷第114-116 頁）分別於警詢中證述其等提供金融帳戶
    予被告黃俊毓等情大致相符，並有證人即被害人簡啟兆（見
    警卷第355-356 頁）、張禎勇（見警卷第360-361 頁）、林
    崇仁（見警卷第365-367 頁）、許定山（見警卷第362-363
    頁）、張德來（見警卷第371-372 頁）、何福助（見警卷第
    379-38 0頁）、謝國慶（見警卷第401-403 頁）、徐偉祥（
    見警卷第408-410 頁）、林銘顯（見警卷第415-416 頁）、
    劉家齊（見警卷第382-383 頁）、邢立海（見警卷第392-39
    4 頁）分別於警詢中證述渠等受騙匯款之經過甚明，且有被
    告黃俊毓手機翻拍照片（見警卷第41-60 頁）、簡訊內容（
    見警卷第62-6 6頁）、人頭帳戶開戶及交易明細資料（見警
    卷第122-123 、253-259 、261-268 、271-276 頁）、被害
    人開戶基本資料（見警卷第277-282 頁）、被害人匯款資料
    （見警卷第364 、368-370 、386 、399-398 、404 、411
    、417 頁）、報案資料（見警卷第381 、387-388 、400 、
    405-407 、412-414 頁）、手機翻拍照片（見警卷第399 頁
    ）等附卷可稽，復有被告所有黑色紅米手機1 支（內有0000
    -000000號、0000-000000號SIM卡）、平板電腦1臺（內有
    0000-000000號、0000-000000號SIM卡）等物扣案可佐，足
    認被告黃俊毓之自白與事實相符，應堪採信。
  ■珜Q告黃俊毓提供人頭帳戶給詐欺集團，再由不詳之詐欺集團
    成員對附表二編號1 至2 、4 至12所示被害人簡啟兆、張禎
    勇、林崇仁、許定山、張德來、何福助、謝國慶、徐偉祥、
    林銘顯、劉家齊、邢立海等人進行詐騙，致其等陷於錯誤而
    交付財物，與被告黃俊毓前案即臺灣高等法院臺中分院104
    年度上訴字第1432號所涉犯罪事實中遭詐欺集團詐騙之被害
    人陳志豪、黃婉禎、李煌星、劉建德、張雪霞、張漢森、楊
    婉芷、楊檸安、時瑞聰、朱俊瑋、黃良、李泓慶、劉秀珠等
    人均不相同，有該刑事判決1 份附卷可查（見偵卷第195-20
    0 頁），則本案自無違反一事不再理之重複起訴或為前案既
    判力效力所及之情形。又起訴書附表一編號7 關於被告黃俊
    毓收購尤欽之人頭帳戶部分，因如附表二所示犯罪事實均未
    使用尤欽之前開帳戶，故此部分犯罪事實與本案無關，應屬
    贅載，自應予以更正，附此敘明。
　■迉Кo事實二部分：
　  上開犯罪事實，業據被告藍佑鈞於警詢、偵查及本院審理時
    坦承不諱（見警卷第218-225 頁、偵卷第177-178 頁反面、
    本院卷第64、232 頁反面及233 頁），核與證人即共犯少年
    陳○宇於本院審理時證述伊與詐欺集團成員即被告藍佑鈞於
    103 年11月6 日、7 日共同提領詐欺贓款等情（見本院卷第
    148 頁反面、219-219 頁反面）、證人即人頭帳戶提供者魏
    榮廷於警詢時證稱伊提供名下第一銀行帳戶予被告黃俊毓使
    用等情（見警卷第95-99 頁）相符，且有證人即被害人李煌
    星於警詢時指訴受騙匯款之經過甚明（見警卷第357-358 頁
    ），並有被害人李煌星之匯款資料（見警卷第359 頁）、魏
    榮廷第一銀行帳戶存摺存款客戶歷史交易明細表（見警卷第
    260 頁）、被告藍佑鈞、少年陳○宇提款監視器相片（見警
    卷第233-234 頁）等附卷可稽，足認被告藍佑鈞之自白與事
    實相符，應堪採信。
  ■吤Кo事實三部分：
    訊據被告藍佑鈞對於上開犯罪事實業經坦承不諱；被告曾聖
    傑固坦承有於104 年1 月9 日駕車搭載被告藍佑鈞前往南投
    市中山街郵局之情，惟矢口否認有何加重詐欺取財犯行，辯
    稱：伊對於被告藍佑鈞擔任詐欺集團車手並不知情，本案係
    藍佑鈞自行參與其他詐欺集團案件，與另案伊跟藍佑鈞、陳
    ○宇參與之詐欺集團不同云云。惟查：
  ■茬Q告藍佑鈞部分：
  ぇ上開犯罪事實，業據被告藍佑鈞於警詢、偵查及本院審理時
    坦承不諱（見警卷第218-225 頁、偵卷第177-178 頁反面、
    本院卷第64、232 頁反面及233 頁），並有被告藍佑鈞提款
    之監視器相片（見警卷第245 頁）在卷可稽，足認被告藍佑
    鈞之自白與事實相符，應堪採信。
  え關於104 年1 月9 日被告藍佑鈞前往南投市中山街郵局領款
    之犯行部分，被告藍佑鈞於本院審理時陳稱：該日雖有依照
    詐欺集團之指示，前往上開郵局欲提領款項，但該帳戶款項
    遭凍結，故未領得任何款項等語（見本院卷第64、233 頁）
    ，可見被告藍佑鈞所屬詐欺集團已向不詳之被害人著手為詐
    欺犯行，且經被害人通報警方或金融機構而將詐欺集團所掌
    握之人頭帳戶予以凍結。復經本院依職權向中華郵政股份有
    限公司函查被告於上開郵局ATM 提領帳戶及交易明細等情，
    經該公司函覆稱：因序時交易紙捲保存期限為六個月，故無
    法提供南投中山街郵局104 年1 月9 日10時許提領款項之帳
    戶及交易明細表等語，有中華郵政股份有限公司105 年11月
    1 日投營字0000000000號函在卷可查（見本院卷第86頁），
    而卷內亦查無被害人遭詐騙後確實有匯款之相關證據資料，
    依罪疑唯輕有利被告認定之原則，應認詐欺集團成員雖在被
    害人遭詐欺集團詐騙後，指示被告藍佑鈞前往提領款項，惟
    因該帳戶遭凍結未能提領成功而未遂。
  ■珜Q告曾聖傑部分：
  ぇ茲就證人即同案被告藍佑鈞歷來證述，整理如下：
  ■M於103 年6 月9 日警詢時證稱：103 年11月6 日、7 日提款
    影像之人係伊本人，伊與少年陳○宇等3 人一同前往。老闆
    「大寶」會以工作機通知領款，我們3 人就找最近ATM 或便
    利商店領錢，3 人均是取款車手。103 年11月6 日提領8 筆
    ，金額136000元。103 年11月7 日提領1 筆，11000 元。10
    4 年1 月9 日去南投市中山街郵局提款時，搭乘朋友曾聖傑
    AJV-1686號自小客車一同前往等語（見警卷第218-225 頁）
    ；
  ■L於104 年2 月13日警詢時證稱：關於所屬詐騙集團之成員分
    工，曾聖傑係伊老大，伊的錢跟工作機都是他給的，也是他
    負責跟大陸那一邊聯絡。陳○宇跟伊一樣是車手等語（見臺
    灣臺北地方法院檢察署103 年度他字卷第11789 號卷第56頁
    ）；
  ■K於104 年2 月16日警詢時證稱：曾聖傑於103 年10月27日左
    右在布拉格汽車旅館介紹車手陳○宇給伊認識，陳○宇於10
    3 年11月11日遭信義分局查獲之金融卡，是詐騙機房的人叫
    陳○宇向被害人收取後，要提領現金的等語（見臺灣臺北地
    方法院檢察署103 年度他字卷第11789 號卷第74-75 頁）；
  ■J於104 年3 月16日警詢時證稱：伊於104 年2 月3 日遭大園
    分局查扣之行動電話係曾聖傑交付給伊，作為我們詐欺聯絡
    使用。Boss是曾聖傑，大寶是機房那邊的，負責通知曾聖傑
    去領錢，然後曾聖傑再通知我們，有時會直接跟伊聯絡。伊
    平常就去試卡片死掉了沒有，還可不可以領，還有沒有錢。
    曾聖傑就是老闆，負責聯絡，讓我們去工作，贓款都是他拿
    去等語（見臺灣臺北地方法院檢察署103 年度他字卷第1178
    9 號卷第87-88 頁）；
  ■I於偵查時證稱：伊有參與詐騙集團領款車手，與陳○宇等3
    人於103 年11月6 日、7 日共同提領，上手係大寶。104 年
    1 月9 日伊坐曾聖傑的車，曾聖傑是車頭，負責載伊去，伊
    是車手，當時伊在曾聖傑租屋處，大寶打電話叫伊去領錢，
    曾聖傑就載伊去，講白一點，曾聖傑就是車頭而已，車頭是
    負責向車手收領到的錢，並交給上手。伊會做詐騙集團車手
    是曾聖傑介紹的。曾聖傑是車頭，我們領到的錢要交給他，
    他再打給上手跟上手聯絡等語甚詳（見偵卷第177-178 頁反
    面）。
  え對照證人即共犯少年陳○宇於本院審理時證稱：伊於103 年
    間參與本案詐欺集團時，同時認識藍佑鈞、曾聖傑，當時藍
    佑鈞、曾聖傑也在詐欺集團裡面。伊於103 年11月6 、7 日
    與藍佑鈞一起提領11萬餘元，未曾與曾聖傑一同領過款項，
    但一開始加入詐欺集團係由曾聖傑面試，當時高中認識的朋
    友帶伊去南投汽車旅館，曾聖傑告知伊係詐騙集團工作，要
    去向被害人面交取款，但後來除了向被害人取款外，實際上
    也有指示伊及藍佑鈞去提款機領款，是同一個集團之指示，
    曾聖傑算是伊主管、上司。伊於103 年開學之後，開始擔任
    曾聖傑旗下車手，直到在臺北被抓，伊與藍佑鈞2 人一組，
    藍佑鈞負責擔任車手，伊擔任把風工作，領完的錢由藍佑鈞
    交給曾聖傑，每天提款聽從曾聖傑交付的工作機之指示等語
    明確（見本院卷第219-223 頁）。
  ぉ相互稽核前開證人藍佑鈞、少年陳○宇之證詞，參以，卷附
    之證人藍佑鈞於103 年11月6 日、同年月7 日、104 年1 月
    9 日，持人頭帳戶提款卡提領詐欺贓款之ATM 提領影像翻拍
    照片（見警卷第233-23 4、245 頁）及被告藍佑鈞另案遭查
    扣工作機內「微信」之聊天紀錄譯文1 份（見臺灣臺北地方
    法院檢察署103 年度他字卷第11789 號卷第94-105頁）等事
    證，及被告曾聖傑於104 年3 月26日警詢時自陳：伊大概從
    103 年過年後，大約2 、3 月份開始做詐欺，一開始便擔任
    車手頭的角色，也就是將車手領的錢匯集起來。綽號「大寶
    」之男子與楊燕昌是同一個詐騙集團，但伊只須跟楊燕昌交
    代。藍佑鈞係伊於103 年2 、3 月間找來加入詐騙集團，伊
    旗下成員包括藍佑鈞等人。陳○宇係楊燕昌介紹伊認識，是
    要來做車手，楊燕昌打給伊，叫伊開個房間，然後伊報南投
    市布拉格旅館地址及房號給楊燕昌，過沒多久，陳○宇跟伊
    女朋友一起進來，並談論車手的工作內容。伊記得陳○宇大
    概在103 年11月初左右開始從事詐欺工作，與藍佑鈞一組，
    藍佑鈞擔任車手，陳○宇擔任把風。藍佑鈞、陳○宇均是伊
    們集團之車手等語（見臺灣臺北地方法院檢察署104 年度偵
    字第14562 號卷第20-22 頁反面），由此足證被告曾聖傑確
    實有參與本案詐欺集團，並擔任車手頭，負責收取藍佑鈞、
    少年陳○宇等車手提領詐欺款項之情。
  お再衡以證人藍佑鈞係被告曾聖傑從小在同一村莊長大之舊識
    ，而證人即少年陳○宇與被告曾聖傑於參與本案詐欺集團前
    並不相識，其等均與被告曾聖傑素無仇怨，自無必要設詞誣
    陷被告曾聖傑，且其等所證述案發經過，尚無違反經驗或論
    理法則之處，而依卷存證據資料，亦無可顯信其陳述不可採
    信之品性證據存在，是證人藍佑鈞、陳○宇上開證述，應堪
    採信。據此可知，證人藍佑鈞因被告曾聖傑介紹而於103 年
    2 、3 月左右開始加入本案楊燕昌、綽號「大寶」男子所屬
    詐欺集團，直到104 年2 月3 日遭警方查獲為止，證人藍佑
    鈞擔任車手之工作，被告曾聖傑為車手頭，負責交付工作機
    、收取車手提領款項及與詐欺集團上游聯絡，被告藍佑鈞、
    曾聖傑均為詐欺集團之成員。而證人藍佑鈞104 年1 月9 日
    搭乘車手頭即被告曾聖傑駕駛車輛共同前往上開郵局提領款
    項，被告曾聖傑就犯罪事實三之加重詐欺取財未遂犯行確實
    知情，而有共同實施詐欺取財犯罪之犯意聯絡及行為分擔，
    應屬無疑。
  か被告曾聖傑雖辯稱前案與被告藍佑鈞共同參與之詐欺集團與
    本案詐欺集團不同云云，惟被告曾聖傑就此所辯，既與證人
    藍佑鈞及少年陳○宇前開證述其等加入綽號「大寶」之成年
    男子及楊燕昌所屬之詐欺集團，擔任車手工作，工作內容除
    向被害人取款外，亦包括前往提款機提款，並將領得款項交
    付被告曾聖傑等情有違，復與卷附相關事證不相符合，業如
    前述，自難採信。至於，被告藍佑鈞於本院準備程序時雖稱
    前案詐欺集團老闆係楊燕昌，本案老闆係綽號「大寶」之成
    年男子，被告曾聖傑對於本案不知情，與本案沒有關係云云
    （見本院卷第64頁反面），惟被告藍佑均前開供述，顯與證
    人陳○宇及其本人過去歷來之證述相互矛盾，亦與被告曾聖
    傑前於偵查時自陳上手除楊燕昌外，還有一位綽號「大寶」
    之人，大寶係楊燕昌下面的人，大寶叫藍佑鈞去試金融卡，
    裡面有錢就去領出來等語相左（見臺灣臺北地方法院檢察署
    104 年度偵字第7627號卷第52頁），是被告藍佑鈞於本院準
    備程序之供述，顯係事後迴護被告曾聖傑之詞，要難憑信。
  ■仴謅W，被告曾聖傑前開所辯，顯係卸責之詞，不足採信。本
    案事證明確，被告黃俊毓、藍佑鈞及曾聖傑之犯行，均堪認
    定，應予依法論科。
三、論罪科刑：
  ■怌硈Q告黃俊毓就犯罪事實一所為，均係犯刑法第339 條之4
    第1 項第2 款之三人以上詐欺取財既遂罪。核被告藍佑鈞就
    犯罪事實二所為，係犯刑法第339 條之4 第1 項第2 款之三
    人以上詐欺取財既遂罪。核被告藍佑鈞、曾聖傑就犯罪事實
    三所為，均係犯刑法第339 條之4 第2 項、第1 項第2 款之
    三人以上詐欺取財未遂罪。公訴意旨雖認被告藍佑鈞、曾聖
    傑，就犯罪事實三所為，涉犯加重詐欺取財既遂罪嫌，惟卷
    內並無被害人遭詐騙後已經匯款至人頭帳戶內之相關證據資
    料，且經被告藍佑鈞否認既遂，本院認為依據現有事證僅得
    論以加重詐欺取財未遂罪。是公訴意旨認被告藍佑鈞、曾聖
    傑應論以詐欺既遂罪，容有未洽，惟刑事訴訟法第300 條所
    謂變更法條，係指罪名之變更而言，若僅行為態樣有正犯、
    從犯之分，或既遂、未遂之分，即無庸引用刑事訴訟法第30
    0 條變更起訴法條，附此敘明。
  ■佼Q告黃俊毓就犯罪事實一部分，與所屬詐欺集團其餘成年成
    員間；被告藍佑鈞就犯罪事二部分，與少年陳○宇及所屬詐
    欺集團其餘成年成員間；被告藍佑鈞與曾聖傑就犯罪事實三
    部分，與所屬詐欺集團其餘成年成員間，均具有共同實施詐
    欺犯罪之犯意聯絡及行為分擔，均應各論以共同正犯。
  ■妘Q告黃俊毓有前揭犯罪事實欄一所載之前案科刑及執行紀錄
    ，有卷附之臺灣高等法院被告前案紀錄表1 份在卷可按，其
    於受有期徒刑之執行完畢後，5 年以內故意再犯本件有期徒
    刑以上之各罪，均為累犯，各應依刑法第47條第1 項規定，
    加重其刑。
  ■伈Q告藍佑鈞於犯罪事實二所示加重詐欺犯行時，為已滿20歲
    之成年人，共犯陳○宇為12歲以上未滿18歲之少年，有其等
    年籍資料在卷可稽，且為被告藍佑鈞所不爭執，是被告藍佑
    鈞與少年陳○宇共同實施上開犯行，應依兒童及少年福利與
    權益保障法第112 條第1 項前段規定加重其刑。至於被告黃
    俊毓於犯罪事實一所示加重詐欺犯行時，雖為年滿20歲之成
    年人，惟被告黃俊毓僅負責提供人頭帳戶予詐欺集團，未直
    接與少年陳○宇有所接觸，其對於機房詐欺方式或提領車手
    之犯罪分工並不知悉，依卷內現存證據無法證明被告黃俊毓
    對於詐欺共犯包括少年陳○宇於行為時有何預見或不確定故
    意，且少年陳○宇參與之附表一編號3 所示犯行，亦非屬被
    告黃俊毓遭本案起訴之範圍，自無從依兒童及少年福利與權
    益保障法第112 條第1 項前段規定各加重其刑。至於犯罪事
    實三，參與提領之車手僅有被告藍佑鈞，並不包括少年陳○
    宇，且卷內並無證據證明該項犯行被告藍佑鈞或曾聖傑有與
    任何少年共同犯之，此部分犯行，亦不得依前開規定加重其
    刑。公訴意旨認被告黃俊毓、曾聖傑均應就本案犯行，依兒
    童及少年福利與權益保障法第112 條第1 項前段規定加重其
    刑，容有誤會，特此敘明。
  ■■被告藍佑鈞、曾聖傑所犯如犯罪事實三所示加重詐欺取財未
    遂犯行，應依刑法第25條第2 項規定，分別減輕其刑。
  ■ЁQ告黃俊毓所犯如犯罪事實一中如附表二編號1 至2 、4 至
    12所示部分（11次加重詐欺取財既遂罪）；被告藍佑鈞所犯
    如犯罪事實二、三所示部分（1 次加重詐欺取財既遂、1 次
    加重詐欺取財未遂罪），犯意各別，行為互殊，均應分論併
    罰。
  ■え艇H行為人之責任為基礎，審酌被告黃俊毓、藍佑鈞及曾聖
    傑年齡介於20至40歲餘，均正值青壯，不思以正當方式賺取
    財物謀取生活所需，為圖不勞而獲，不惜參與詐欺集團，共
    同欺騙我國民眾財物，致如附表二所示被害人等受有財產損
    害，嚴重危害善良社會風氣及互信基礎，所為深值非難，尤
    其正值詐欺犯罪猖獗之今日，思慮未周受騙上當之民眾不知
    凡幾，所損失金額更加難以估計，被告等人均無視於政府一
    再宣誓掃蕩詐騙犯罪之決心，猶執意以身試法而甘為詐欺集
    團之羽翼，量刑自不宜輕縱，否則勢將無從發揮警惕教化之
    效果，復衡以被告黃俊毓負責收購並提供人頭帳戶供詐欺集
    團匯款、提領使用，被告藍佑鈞擔任第一線車手，被告曾聖
    傑擔任車手頭等分工情節、各自於詐欺集團之階層高低、參
    與詐欺集團時間長短，及被害人等遭詐騙之金額及被害情節
    ，兼衡被告黃俊毓、藍佑鈞犯後坦承犯行，被告曾聖傑否認
    犯行等犯後態度，復考量被告黃俊毓前案已因收購並提供人
    頭帳戶予同一詐欺集團遭臺灣高等法院臺中分院判處加重詐
    欺取財既遂罪共13罪，應執行有期徒刑4 年確定在案，暨其
    等之智識程度及家庭經濟狀況等一切情狀，各量處如主文所
    示之刑，並就被告黃俊毓、藍佑鈞部分，分別定應執行之刑
    。
  ■襯S收部分：
  ■茬Q告黃俊毓、藍佑鈞及曾聖傑行為後，刑法及刑法施行法關
    於沒收之規定，已於104 年12月30日、105 年6 月22日修正
    公布，並自105 年7 月1 日施行。依修正後刑法第2 條第2
    項規定：「沒收、非拘束人身自由之保安處分適用裁判時之
    法律。」，故關於沒收之法律適用，尚無新舊法比較之問題
    ，於新法施行後，應一律適用新法之相關規定。
  ■狳悒Кo所用、犯罪預備之物或犯罪所生之物，屬於犯罪行為
    人者，得沒收之。但有特別規定者，依其規定。沒收，於全
    部或一部不能沒收或不宜執行沒收時，追徵其價額，刑法第
    38條第2 項、第4 項分別定有明文。查扣案之黑色紅米手機
    1 支（內有0000-000000 號、0000-000000 號SIM 卡）、平
    板電腦1 臺（內有0000-000000 號、0000-000000 號SIM 卡
    ）等物，均屬被告黃俊毓所有，並供本案犯行所用，業據被
    告於警詢時陳述明確，惟均經前案扣案並執行沒收完畢，有
    臺灣臺中地方法院檢察署105 年4 月11日中檢秀準字第0000
    0 號檢察官扣押沒收物品處分命令1 份在卷為憑，自毋庸再
    依刑法第38條第2 項前段規定，宣告沒收及追徵其價額。至
    於被告黃俊毓遭扣案之渣打銀行帳戶存摺、提款卡，雖為被
    告黃俊毓所有，然無證據證明供本案犯行所用，自不得予以
    宣告沒收。
  ■悒Кo所得，屬於犯罪行為人者，沒收之。但有特別規定者，
    依其規定；前二項之沒收，於全部或一部不能沒收或不宜執
    行沒收時，追徵其價額，刑法第38條之1 第1 項、第3 項亦
    定有明文。經查：
  ぇ被告黃俊毓於警詢時自承：伊收購金融帳戶以1 個帳戶4,00
    0 元交給申辦人，再交給綽號「王ㄟ」之男子，1 個帳戶5,
    000 元，抽取1,000 元等語明確（見警卷第25、30頁），足
    認被告為提供如附表一所示及自己所有金融帳戶而為附表二
    所示犯行獲取之犯罪所得共13,000元（計算式：5000＋1000
    ＋2000＋0 ＋0 ＋1000＋1000＋0 ＋1000＋1000＋1000＝13
    000 ），既查無修正後刑法第38條之2 第2 項所定過苛之虞
    、欠缺刑法上重要性、犯罪所得價值低微或為維持受宣告人
    生活條件之必要情形，自應依修正後刑法第38條之1 第1 項
    前段、第3 項規定，各於上開金融帳戶初次供使用之犯罪事
    實如附表二編號1 、2 、4 、7 、8 、10、11、12所示犯行
    項下，分別予以宣告沒收5,000 元、1,000 元、2,000 元、
    1,000 元、1,000 元、1,000 元、1,000 元、1,000 元，於
    全部或一部不能沒收或不宜執行沒收時，追徵其價額。
  え至於被告藍佑鈞及曾聖傑均供稱未取得任何犯罪所得等語，
    卷內亦查無證據足資認定被告藍佑鈞、曾聖傑已實際獲取犯
    罪所得，本院自無從予以宣告沒收。
據上論斷，應依刑事訴訟法第299 條第1 項前段，兒童及少年福
利與權益保障法第112 條第1 項前段，刑法第11條前段、第2 條
第2 項、第28條、第339 條之4 第1 項第2 款、第2 項、第47條
第1 項、第25條第2 項、第51條第5 款、第38條之1 第1 項、第
3 項、第40條之2 第1 項，判決如主文。
本案經檢察官楊朝嘉到庭執行職務。
中　　華　　民　　國　 106　　年　　7 　　月　　20　　日
                  刑事第十五庭  審判長法  官  巫淑芳
                                      法  官  蔡家瑜
                                      法  官  林佳瑩
以上正本證明與原本無異。
如不服本判決應於收受判決後10日內向本院提出上訴書狀，並應
敘述具體理由；其未敘述上訴理由者，應於上訴期間屆滿後20日
內向本院補提理由書（均須按他造當事人之人數附繕本）「切勿
逕送上級法院」。
告訴人或被害人如對於本判決不服者，應具備理由請求檢察官上
訴，其上訴期間之計算係以檢察官收受判決正本之日期為準。
                                      書記官　王嘉麒
中　　華　　民　　國　 106　　年　　7 　　月　　20　　日
附表一：黃俊毓收購帳戶一覽表
┌──┬────┬──────────┬─────────┬─────┬────────────┬─────┐
│編號│ 申辦人 │銀行別              │ 帳號             │開戶日期  │收購地點                │收購時間  │
├──┼────┼──────────┼─────────┼─────┼────────────┼─────┤
│1   │魏榮廷  │第一商業銀行三民分行│000-00000000000   │103/10/27 │高雄市○○區○○○路00號│103/10/27 │
├──┼────┼──────────┼─────────┼─────┼────────────┼─────┤
│2   │黃榮斌  │合作金庫            │000-0000000000000 │103/12/26 │同上                    │103年12月 │
│    │        │                    │                  │          │                        │下旬某日  │
├──┼────┼──────────┼─────────┼─────┼────────────┼─────┤
│3   │王諭偉  │台北富邦銀行博愛分行│000-000000000000  │104/01/15 │同上                    │開戶後至10│
│    │        │                    │                  │          │                        │4年1月20日│
│    │        │                    │                  │          │                        │間之某日  │
├──┼────┼──────────┼─────────┼─────┼────────────┼─────┤
│4   │蔡進丁  │郵局                │000-00000000000000│98/06/22  │同上                    │開戶後至10│
│    │        │                    │                  │          │                        │3 年12月29│
│    │        │                    │                  │          │                        │日間之某日│
├──┼────┼──────────┼─────────┼─────┼────────────┼─────┤
│5   │陳世雄  │台北富邦銀行        │000-000000000000  │104/01/21 │同上                    │開戶後至10│
│    │        │                    │                  │          │                        │4 年3 月31│
│    │        │                    │                  │          │                        │日間之某日│
├──┼────┼──────────┼─────────┼─────┼────────────┼─────┤
│6   │曾秀鑾  │第一商業銀行鹽埕分行│00000000000       │103/10/01 │同上                    │開戶後至10│
│    │        │                    │                  │          │                        │3 年11月12│
│    │        │                    │                  │          │                        │日間之某日│
├──┼────┼──────────┼─────────┼─────┼────────────┼─────┤
│7   │何錩明  │中國信託商業銀行    │000000000000      │104/3/06  │同上                    │開戶後至10│
│    │        │                    │                  │          │                        │4 年3 月10│
│    │        │                    │                  │          │                        │日前之某日│
├──┼────┼──────────┼─────────┼─────┼────────────┼─────┤
│8   │何錩明  │彰化銀行            │000000000000000   │   不詳   │同上                    │開戶後至10│
│    │        │                    │                  │          │                        │4 年3 月12│
│    │        │                    │                  │          │                        │日前之某日│
├──┼────┼──────────┼─────────┼─────┼────────────┼─────┤
│9   │紀金生  │高雄站後郵局        │00000000000000    │104/01/19 │同上                    │開戶後至  │
│    │        │                    │                  │          │                        │104年3月26│
│    │        │                    │                  │          │                        │日間之某日│
└──┴────┴──────────┴─────────┴─────┴────────────┴─────┘
附表二：（時間：民國；金額：新臺幣）
┌─┬───┬──────────┬────────┬───────┬───────┐
│編│被害人│    匯款時間        │    詐欺方式    │     罪刑     │     備註     │
│號│      ├──────────┤                │              │              │
│  │      │    匯款帳戶        │                │              │              │
│  │      ├──────────┤                │              │              │
│  │      │    匯款金額        │                │              │              │
├─┼───┼──────────┼────────┼───────┼───────┤
│1 │簡啟兆│■M103年11月6日      │由真實姓名年籍不│黃俊毓三人以上│              │
│  │      │■L103年11月7日      │詳之詐欺集團成年│共同犯詐欺取財│              │
│  │      │                    │成員撥打電話予簡│罪，累犯，處有│              │
│  │      ├──────────┤啟兆，佯稱能掌握│期徒刑壹年貳月│              │
│  │      │■M黃俊毓申辦之渣打行│地下期貨指數內線│。未扣案犯罪所│              │
│  │      │  帳號00000000      │交易資料云云，要│得新臺幣伍仟元│              │
│  │      │  0000000號帳戶     │求簡啟兆需匯酬勞│沒收，於全部或│              │
│  │      │■L同上              │，致簡啟兆陷於錯│一部不能沒收或│              │
│  │      ├──────────┤誤，依其指示，接│不宜執行沒收時│              │
│  │      │■M3萬元             │續於左列時間匯入│，追徵其價額。│              │
│  │      │■L1萬元             │左列金額至左列帳│              │              │
│  │      │                    │戶內。          │              │              │
├─┼───┼──────────┼────────┼───────┼───────┤
│2 │張禎勇│103年11月12日       │詐欺集團以香港中│黃俊毓三人以上│              │
│  │      │                    │星集團名義於報紙│共同犯詐欺取財│              │
│  │      ├──────────┤刊登香港六合彩保│罪，累犯，處有│              │
│  │      │黃俊毓收購之曾秀鑾之│證中獎廣告，適張│期徒刑壹年貳月│              │
│  │      │第一銀行鹽埕分行帳號│禎勇看見該廣告，│。未扣案犯罪所│              │
│  │      │00000000000號帳戶   │撥打廣告刊登之電│得新臺幣壹仟元│              │
│  │      │                    │話，由真實姓名年│沒收，於全部或│              │
│  │      ├──────────┤籍不詳之詐欺集團│一部不能沒收或│              │
│  │      │1萬2000元           │成年成員接通，佯│不宜執行沒收時│              │
│  │      │                    │稱專報六合彩中獎│，追徵其價額。│              │
│  │      │                    │明牌，可獲得高額│              │              │
│  │      │                    │彩金，如需獲得明│              │              │
│  │      │                    │牌需先加入會員云│              │              │
│  │      │                    │云，要求張禎勇需│              │              │
│  │      │                    │匯款會員費，致張│              │              │
│  │      │                    │禎勇陷於錯誤，而│              │              │
│  │      │                    │依其指示，於左列│              │              │
│  │      │                    │時間匯入左列金額│              │              │
│  │      │                    │至左列帳戶內。  │              │              │
├─┼───┼──────────┼────────┼───────┼───────┤
│3 │李煌星│■M103年11月4日      │由真實姓名年籍不│藍佑鈞成年人與│此部分黃俊毓之│
│  │      │■L103年11月5日      │詳之詐欺集團成年│少年共同犯三人│詐欺犯行，業經│
│  │      │■K103年11月6日      │成員以00-0000000│以上詐欺取財罪│判決確定，不在│
│  │      │■J103年11月6日      │號電話撥打電話予│，處有期徒刑壹│本件起訴範圍。│
│  │      │■I103年11月12日     │李煌星，佯稱香港│年肆月。      │另■K■J部分其中│
│  │      ├──────────┤中星集團以專報六│              │之11萬1000元，│
│  │      │■M黃俊毓申辦之渣打行│合彩中獎明牌，可│              │係由被告藍佑鈞│
│  │      │  帳號00000000      │獲得高額彩金云云│              │所領款（詳如犯│
│  │      │  0000000號帳戶     │，要求李煌星需匯│              │罪事實二所示）│
│  │      │■L同上              │款會員費，致李煌│              │。            │
│  │      │■K黃俊毓收購之魏榮廷│星陷於錯誤，而依│              │              │
│  │      │  第一銀行三民分行帳│其指示，接續於左│              │              │
│  │      │  號00000000000號帳 │列時間匯入左列金│              │              │
│  │      │  戶                │額至左列帳戶內。│              │              │
│  │      │■J同上              │                │              │              │
│  │      │■I黃俊毓收購之曾秀鑾│                │              │              │
│  │      │  第一銀行鹽埕分行帳│                │              │              │
│  │      │  號00000000 000號帳│                │              │              │
│  │      │  戶                │                │              │              │
│  │      ├──────────┤                │              │              │
│  │      │■M1萬元             │                │              │              │
│  │      │■L3萬2000元         │                │              │              │
│  │      │■K6萬元             │                │              │              │
│  │      │■J5萬2000元         │                │              │              │
│  │      │■I7萬元             │                │              │              │
├─┼───┼──────────┼────────┼───────┼───────┤
│4 │林崇仁│■M103年12月29日     │詐欺集團以香港中│黃俊毓三人以上│              │
│  │      │■L同上              │星集團名義於報紙│共同犯詐欺取財│              │
│  │      │■K103年12月30日     │刊登香港六合彩保│罪，累犯，處有│              │
│  │      │■J103年12月31日     │證中獎廣告，適林│期徒刑壹年肆月│              │
│  │      ├──────────┤崇仁看見該廣告，│。未扣案犯罪所│              │
│  │      │■M黃俊毓收購之蔡進丁│撥打廣告刊登之電│得新臺幣貳仟元│              │
│  │      │  中華郵政0000000000│話，由真實姓名年│沒收，於全部或│              │
│  │      │  0086號帳戶        │籍不詳之詐欺集團│一部不能沒收或│              │
│  │      │■L同上              │成年成員接通，佯│不宜執行沒收時│              │
│  │      │■K黃俊毓收購之黃榮斌│稱專報六合彩中獎│，追徵其價額。│              │
│  │      │  合作金庫0000000000│明牌，可獲得高額│              │              │
│  │      │  645號帳           │彩金，如需獲得明│              │              │
│  │      │  戶                │牌需先加入會員云│              │              │
│  │      │■J同上              │云，要求林崇仁需│              │              │
│  │      ├──────────┤匯款會員費，致林│              │              │
│  │      │■M3萬元             │崇仁陷於錯誤，而│              │              │
│  │      │■L3萬8000元         │依其指示，於左列│              │              │
│  │      │■K13萬3000元        │時間匯入左列金額│              │              │
│  │      │■J10萬元            │至左列帳戶內。  │              │              │
├─┼───┼──────────┼────────┼───────┼───────┤
│5 │許定山│103年11月25日       │詐欺集團以香港中│黃俊毓三人以上│              │
│  │      │                    │星集團名義於報紙│共同犯詐欺取財│              │
│  │      ├──────────┤刊登香港六合彩保│罪，累犯，處有│              │
│  │      │黃俊毓收購之曾秀鑾第│證中獎廣告，適許│期徒刑壹年貳月│              │
│  │      │一銀行鹽埕分行帳號  │定山看見該廣告，│。            │              │
│  │      │00000000000號帳戶   │即撥打廣告刊登之│              │              │
│  │      │                    │00-0000000號電話│              │              │
│  │      ├──────────┤，由真實姓名年籍│              │              │
│  │      │1萬2000元           │不詳之詐欺集團成│              │              │
│  │      │                    │年成員接通，佯稱│              │              │
│  │      │                    │專報六合彩中獎明│              │              │
│  │      │                    │牌，可獲得高額彩│              │              │
│  │      │                    │金，如需獲得明牌│              │              │
│  │      │                    │需先加入會員云云│              │              │
│  │      │                    │，要求許定山匯款│              │              │
│  │      │                    │會員費，致許定山│              │              │
│  │      │                    │陷於錯誤，而依其│              │              │
│  │      │                    │指示，於左列時間│              │              │
│  │      │                    │匯入左列金額至左│              │              │
│  │      │                    │列帳戶內。      │              │              │
├─┼───┼──────────┼────────┼───────┼───────┤
│6 │張德來│104年1月6日         │由真實姓名年籍不│黃俊毓三人以上│              │
│  │      ├──────────┤詳之詐欺集團成年│共同犯詐欺取財│              │
│  │      │黃俊毓收購之黃榮斌合│成員撥打電話予張│罪，累犯，處有│              │
│  │      │作金庫0000000000000 │德來，佯稱為上市│期徒刑壹年貳月│              │
│  │      │號帳戶              │期貨公司人員，可│。            │              │
│  │      ├──────────┤報期貨內線交易投│              │              │
│  │      │1萬元               │資資訊云云，要求│              │              │
│  │      │                    │張德來需匯款購買│              │              │
│  │      │                    │，致張德來陷於錯│              │              │
│  │      │                    │誤，而依其指示，│              │              │
│  │      │                    │於左列時間匯入左│              │              │
│  │      │                    │列金額至左列帳戶│              │              │
│  │      │                    │內。            │              │              │
├─┼───┼──────────┼────────┼───────┼───────┤
│7 │何福助│■M104年1月27日      │詐欺集團以香港中│黃俊毓三人以上│              │
│  │      │■L104年1月29日      │星集團名義於報紙│共同犯詐欺取財│              │
│  │      ├──────────┤刊登香港六合彩保│罪，累犯，處有│              │
│  │      │■M黃俊毓收購之王諭偉│證中獎廣告，適何│期徒刑壹年貳月│              │
│  │      │  台北富邦銀行博愛分│福助看見該廣告，│。未扣案犯罪所│              │
│  │      │  行000000000000號帳│即撥打廣告刊登之│得新臺幣壹仟元│              │
│  │      │  戶                │00-0000000號電話│沒收，於全部或│              │
│  │      │■L同上              │，由真實姓名年籍│一部不能沒收或│              │
│  │      ├──────────┤不詳之詐欺集團成│不宜執行沒收時│              │
│  │      │■M3萬               │年成員接通，佯稱│，追徵其價額。│              │
│  │      │■L3萬5000元         │專報六合彩中獎明│              │              │
│  │      │                    │牌，可獲得高額彩│              │              │
│  │      │                    │金，如需獲得明牌│              │              │
│  │      │                    │需先加入會員云云│              │              │
│  │      │                    │，要求何福助匯款│              │              │
│  │      │                    │會員費，致何福助│              │              │
│  │      │                    │陷於錯誤，而依其│              │              │
│  │      │                    │指示，接續於左列│              │              │
│  │      │                    │時間匯入左列金額│              │              │
│  │      │                    │至左列帳戶內。  │              │              │
├─┼───┼──────────┼────────┼───────┼───────┤
│8 │謝國慶│104年3月10日        │由真實姓名年籍不│黃俊毓三人以上│              │
│  │      ├──────────┤詳之詐欺集團成年│共同犯詐欺取財│              │
│  │      │黃俊毓收購之何錩明彰│成員撥打電話予謝│罪，累犯，處有│              │
│  │      │化銀行博愛分行帳號  │國慶，佯稱係其友│期徒刑壹年參月│              │
│  │      │00000000000000號帳戶│人「阿輝」，因票│。未扣案犯罪所│              │
│  │      ├──────────┤據問題而急需借錢│得新臺幣壹仟元│              │
│  │      │10萬元              │云云，致謝國慶陷│沒收，於全部或│              │
│  │      │                    │於錯誤，而依指示│一部不能沒收或│              │
│  │      │                    │於左列時間匯入左│不宜執行沒收時│              │
│  │      │                    │列金額至左列帳戶│，追徵其價額。│              │
│  │      │                    │內。            │              │              │
├─┼───┼──────────┼────────┼───────┼───────┤
│9 │徐偉祥│104年3月12日        │由真實姓名年籍不│黃俊毓三人以上│              │
│  │      ├──────────┤詳之詐欺集團成年│共同犯詐欺取財│              │
│  │      │黃俊毓收購之何錩明彰│成員撥打電話予徐│罪，累犯，處有│              │
│  │      │化銀行博愛分行帳號  │偉祥，佯稱係其友│期徒刑壹年參月│              │
│  │      │00000000000000號帳戶│人「泰國呂先生」│。            │              │
│  │      ├──────────┤，急需用錢而向其│              │              │
│  │      │10萬元              │借錢云云，致徐偉│              │              │
│  │      │                    │祥陷於錯誤，而依│              │              │
│  │      │                    │指示於左列時間匯│              │              │
│  │      │                    │入左列金額至左列│              │              │
│  │      │                    │帳戶內。        │              │              │
├─┼───┼──────────┼────────┼───────┼───────┤
│10│林銘顯│104年3月13日        │由真實姓名年籍不│黃俊毓三人以上│              │
│  │      ├──────────┤詳之詐欺集團成年│共同犯詐欺取財│              │
│  │      │黃俊毓收購之何錩明中│成員撥打電話予林│罪，累犯，處有│              │
│  │      │國信託屏東分行帳號  │銘顯，佯稱係其友│期徒刑壹年參月│              │
│  │      │000000000000號帳戶  │人「鄧先生」，急│。            │              │
│  │      ├──────────┤需用錢而向其借錢│              │              │
│  │      │9萬元               │云云，致林銘顯陷│              │              │
│  │      │                    │於錯誤，而依指示│              │              │
│  │      │                    │於左列時間匯入左│              │              │
│  │      │                    │列金額至左列帳戶│              │              │
│  │      │                    │內。            │              │              │
├─┼───┼──────────┼────────┼───────┼───────┤
│11│劉家齊│104年3月26日        │詐欺集團以代辦貸│黃俊毓三人以上│              │
│  │      ├──────────┤款名義刊登廣告，│共同犯詐欺取財│              │
│  │      │黃俊毓收購之紀金生台│適劉家齊看見該廣│罪，累犯，處有│              │
│  │      │灣銀行新營分行帳號  │告，即撥打電話聯│期徒刑壹年貳月│              │
│  │      │00000000000000號帳戶│絡，由真實姓名年│。未扣案犯罪所│              │
│  │      ├──────────┤籍不詳之詐欺集團│得新臺幣壹仟元│              │
│  │      │3萬元               │成年成員接通，佯│沒收，於全部或│              │
│  │      │                    │稱須先支付設定費│一部不能沒收或│              │
│  │      │                    │，日後核貸後將會│不宜執行沒收時│              │
│  │      │                    │返還云云，要求劉│，追徵其價額。│              │
│  │      │                    │家齊匯款，致劉家│              │              │
│  │      │                    │齊陷於錯誤，而依│              │              │
│  │      │                    │其指示，於左列時│              │              │
│  │      │                    │間匯入左列金額至│              │              │
│  │      │                    │左列帳戶內。    │              │              │
├─┼───┼──────────┼────────┼───────┼───────┤
│12│邢立海│■M104年3月31日      │由真實姓名年籍不│黃俊毓三人以上│              │
│  │      │■L104年4月1日       │詳之詐欺集團成年│共同犯詐欺取財│              │
│  │      ├──────────┤成員傳簡訊稱有內│罪，累犯，處有│              │
│  │      │■M黃俊毓收購之陳世雄│線消息予邢立海，│期徒刑壹年貳月│              │
│  │      │  台北富邦銀行帳號  │適邢立海見該廣告│。未扣案犯罪所│              │
│  │      │  000000000000號帳戶│簡訊，即撥打電話│得新臺幣壹仟元│              │
│  │      │■L同上              │聯絡，由真實姓名│沒收，於全部或│              │
│  │      ├──────────┤年籍不詳之詐欺集│一部不能沒收或│              │
│  │      │■M2萬元             │團成年成員接通，│不宜執行沒收時│              │
│  │      │■L1萬元             │佯稱可提供內線交│，追徵其價額。│              │
│  │      │                    │易消息，惟需支付│              │              │
│  │      │                    │費用云云，要求邢│              │              │
│  │      │                    │立海匯款，致邢立│              │              │
│  │      │                    │海陷於錯誤，而依│              │              │
│  │      │                    │其指示，於左列時│              │              │
│  │      │                    │間陸續匯入左列金│              │              │
│  │      │                    │額至左列帳戶內。│              │              │
└─┴───┴──────────┴────────┴───────┴───────┘
附錄論罪科刑法條
刑法第339條之4
犯第339 條詐欺罪而有下列情形之一者，處一年以上七年以下有
期徒刑，得併科一百萬元以下罰金：
一、冒用政府機關或公務員名義犯之。
二、三人以上共同犯之。
三、以廣播電視、電子通訊、網際網路或其他媒體等傳播工具，
    對公眾散布而犯之。
前項之未遂犯罰之。